# 请教陈老师，丧失控制权问题

提问人：心海拂清风 时间：2016-10-09 23:16:14
1 、处置子公司，合并报表处理期初至处置日利润表，假设甲公司处置子公司乙公司，乙公司期初至处置日利润7.5万，收入 100 万，成本 70 万，期间费用 20 万，所得税费用2.5万，是需要做一笔分录 借 投资收益 ，贷方是被处置子公司年初至处置日利润表的各个具体项目吗？或者 借：投资收益 7.5 贷方： 未分配利润 7.5？对于本案例来说是 借方 ：投资收益7.5万 ，贷 收入 100 万 成本70 万 期间费用 20 万 所得税费用 2.5万 这种更合理吧？如果收入里面有 30 万的内部交易会影响会计处理么？谢谢 2 、处置子公司，合并报表处理期初至处置日现流表是把期末现金及其现金等价物放到收到或者支付的其他与投资活动有关的现金还是放在处置子公司收到的现金？因为资产负债表已经不纳入合并现流表还是纳入的。谢谢陈老师

回答人：chenyiwei
1 、可以这样理解。如果在年初到处置日期间涉及需抵销的内部交易损益的，可以按剔除内部交易损益后的标的公司利润表各项目金额进行恢复，也可以先全额恢复，再进行内部交易损益的抵销处理（如果是顺流交易，则抵消差额调整投资收益）。 2 、作为对“处置子公司或其他营业单位收到的现金净额”的调整因素。如果该项目为负数的，则该负数金额调整到“支付的其他与投资活动有关的现金”。